# 有关折点付款的性质问题

提问人：xnwgw 时间：2010-01-22 15:13:52
年终会计师审计，对折点付款业务存在异议： 情况是这样的：公司在工程建设及正常经营中外欠大量债务，在建工程已转为固定资产。 2009 年采取了与客户协商让点付款的措施，根据分别与不同客户谈判情况，一般让利15%左右，最高20%，低也有6-7%，会计处理是按债务重组的判断标准记入了营业外收入，年终审计会计师对此不认可，认为工程欠款的折点让利额应冲减固定资产原值，是原工程价值的虚高形成的。 债务重组的标准是：债务人财务困难的条件下，债权人作出让步，会计师认为：符合债务重组的只是企业面临清算的重组，困为，现在企业财务并没有困难，有充足的现金流，只有债权人作出让步的不属于债务重组。 企业认为：工程建设是按一定程序审核的，包括中介审计也都有报告，决算中的工程量和造价是双方认可的，此次与债权方的商谈与工程造价没有关系，是双方往来账的处理，债权方损失了利润，但加速了资金流动速度，债务方取得了一次支付资金的效益。 此项业务如不能识为债务重组，那么识为什么性质呢？ 此问题特请教陈版主及各位专家

回答人：chenyiwei
回复 楼主 xnwgw 的帖子主要考虑的因素是：这种“让利”是属于对工程决算成本或者原合同成交价格的调整，还是在应付金额确定之后，在实际结算过程中对方给予的豁免？前者应当调整相关工程或存货的入账价值；后者应当作为金融负债结算中产生的差额，根据准则规定，金融负债、金融资产终止确认时产生的差额均应计入当期损益。 虽然新准则下对于债务重组强调必须满足“债权人对债务人让步”和“债务人处于财务困境中”两个条件，但是即使不满足这两个条件（因而不适用第 12 号债务重组准则），仍可适用第 22 号金融工具准则中关于金融资产和金融负债终止确认的规定，核算结果与债务重组是一样的。